【裁判字號】    95,簡上,124
【裁判日期】    951031
【裁判案由】    毀棄損壞
【裁判全文】
台灣屏東地方法院刑事判決      95年度簡上字第124號
上  訴  人  臺灣屏東地方法院檢察署檢察官
被      告  甲○○
上列上訴人因被告涉犯毀損案件，不服台灣屏東地方法院95年度
簡字第894 號中華民國95年6 月9 日第一審簡易判決（聲請簡易
判決處刑案號95年度偵字第2157號），提起上訴，本院管轄之第
二審合議庭判決如下：
    主  文
上訴駁回。
    事  實
一、甲○○因與乙○○素有結怨，甲○○乃於民國95年2 月7 日
    2 時許，前往屏東縣高樹鄉田子村共榮巷1-12號乙○○住處
    找乙○○理論，因未遇乙○○，遂基於毀損之故意，撿拾路
    旁磚塊及球棒，敲擊乙○○所有之車牌號碼3199-MF 號自小
    客車，而砸毀上開自小客車之前後擋風玻璃及車窗玻璃，致
    其毀損不堪使用（損失約新台幣10萬元），足以生損害於乙
    ○○之財產權。
二、案經乙○○訴由屏東縣警察局里港分局移送臺灣屏東地方法
    院檢察署檢察官偵查起訴。
    理  由
壹、程序部分
    按被告以外之人於審判外之言詞或書面陳述，除法律有規定
    者外，不得作為證據，刑事訴訟法第159 條第1 項固定有明
    文。惟被告以外之人於審判外之陳述，雖不符同法第159 條
    之1 至之4 規定，而經當事人於審判程序同意作為證據，法
    院審酌該言詞陳述或書面陳述作成時之情況，認為適當者，
    亦得為證據。又當事人、代理人或辯護人於法院調查證據時
    ，知有第159 條第1 項不得為證據之情形，而未於言詞辯論
    終結前聲明異議者，視為有前項之同意，此據同法第159 條
    之5 規定甚明。證人即告訴人乙○○、證人鍾翠娟於警詢之
    證述固屬被告以外之人於審判外之陳述，然本案被告於本院
    準備程序中同意作為證據，且本院審酌該2 證人之警詢筆錄
    係於案發當日所為之陳述，較無人情施壓或干擾，認為以之
    作為本案之證據核屬適當，是依刑事訴訟法第159 條之5 第
    1 項之規定，自得為證據。
貳、實體部分
一、訊據被告對於上揭犯罪事實坦承不諱，核與證人即告訴人乙
    ○○、證人鍾翠娟所述情節相符，並有刑案現場測繪圖及毀
    損照片在卷可資佐證，被告罪證明確，犯行洵堪認定。
二、核被告所為，係犯刑法第354 條之毀損罪。原審審酌被告因
    與被害人發生爭執，竟毀損他人車輛造成之損害程度非輕、
    犯罪後坦承犯行、態度尚可等一切情狀，應依刑事訴訟法第
    449 條第1 項前段、第454 條第2 項，刑法第354 條、修正
    前刑法第41條第1 項前段，罰金罰鍰提高標準條例第1 條前
    段、修正前罰金罰鍰提高標準條例第2 條之規定，逕以簡易
    判決處有期徒刑3 月，並諭知易科罰金之折算標準，其認事
    用法，均無不合，量刑亦屬妥適（原審法院就前述法律修正
    後之規定，雖未及比較適用，然經比較新舊法之結果，適用
    舊法之規定，對被告並無不利，亦即原審法院適用舊法之規
    定，並無不當）。另被害人損害未獲賠償部份，應循民事途
    徑救濟之，故檢察官上訴意旨認被告未賠償被害人損失，原
    審判決過輕云云，顯無理由，應予駁回。
三、按「行為後法律有變更者，適用行為時之法律。但行為後之
    法律有利於行為人者，適用最有利於行為人之法律。」刑法
    第2 條第1 項定有明文。又按94年2 月2 日公布並於95 年7
    月1 日施行之修正刑法第41條第1 項有關易科罰金折算標準
    ，由舊刑法第41條第1 項規定「得以1 元以上3 元以上」折
    算一日，提高為「以新臺幣1,000 元、2,000 元、3,000 元
    折算一日」，並刪除「因身體、教育、職業或家庭之關係，
    執行顯有困難者」之條件，第2 項增訂「前項規定於數罪併
    罰，其應執行之刑未逾6 月者，亦適用之。」，此為科刑規
    範事項之變更，而修正前之折算標準，係以1 元以上3 元以
    上折算一日，再依修正前罰金罰鍰提高標準條例第2 條規定
    ，就其原定數額提高為100 倍折算1 日，亦即以銀元100 元
    至300 元（經折算為新臺幣後，應以新臺幣30 0 元 至900
    元）折算1 日，顯以修正前刑法折算標準對行為人有利，故
    依刑法第2 條第1 項前段，本案應依修正前刑法第41條第1
    項前段、修正前罰金罰鍰提高標準條例第2 條之規定諭知易
    科罰金之折算標準，附此敘明。
據上論斷，應依刑事訴訟法第455 條之1 第1 項、第3 項、第
368 條，判決如主文。
本案經檢察官陳川傑到庭執行職務。
中    華    民      國      95    年  10    月  31    日
                    刑事第五庭
                              審判長法  官  石家禎
                                    法  官  李宜娟
                                    法  官  林家聖
以上正本證明與原本無異。
不得上訴。
中    華    民      國      95    年  10    月  31    日
                                    書記官  林鴻仁


司法院資訊處製作；財團法人民間司法改革基金會備份。
